【裁判字號】    89,軍上,22
【裁判日期】    890823
【裁判案由】    逃亡
【裁判全文】
臺灣高等法院刑事判決                          八十九年度軍上字第二十二號
    上  訴  人
    即  被  告  甲○○
右上訴人因逃亡案件，不服國防部高等軍事法院中華民國八十九年八月二十三日，八
十九年度法仁判字第九０號第二審判決（起訴案號：國防部北部地方軍事法院檢察署
八十九年度訴字第一一六號），提起上訴，本院判決如左：
    主  文
上訴駁回。
    理  由
一、按被告不服高等軍事法院宣告有期徒刑之上訴判決，向高等法院提起上訴者，非
    以判決違背法令為理由，不得為之，軍事審判法第一百八十一條第五項定有明文
    。是提起第三審上訴，應以原判決違背法令為理由，係屬法定要件。如果上訴理
    由並未依據卷內訴訟資料，具體指摘原判決不適用何種法則或如何適用不當，或
    所指摘原判決違法情事，顯與法律規定得為第三審上訴理由之違法情形，不相適
    合者，其上訴自屬違背法律上之程式。
二、本件原判決認定上訴人即被告甲○○係陸軍第十軍團五二工兵群第五四二營輕裝
    備連工兵。民國八十七年間曾因逃亡案件，經陸軍第十軍團司令部判處有期徒刑
    六月，於八十七年八月十七日執行完畢。回役後仍不思悔改，復於八十八年三月
    十一日十九時許，無正當理由，自臺灣駐地不假潛逃，迨八十九年五月五日二十
    一時許，始自行向板橋憲兵隊投案之事實，業據被告甲○○於偵審中坦白承認，
    並經證人該管連長黃俊瑞上尉結證屬實，且有板橋憲兵隊八十九年五月六日（八
    九）轅誠字第一九七號緝獲逃亡官兵解送表、陸軍第十軍團司令部八十八年三月
    二日（八八）品鞏字第三四三四號發佈通緝函通緝查覆單附卷可稽，認定被告犯
    罪事實明確，已構成陸海空軍刑法第九十三條第三款之無故離去職役罪。國防部
    北部地方軍事法院審酌被告有逃亡前科，仍不思悛悔，再犯本罪及主動投案等一
    切情狀，量處有期徒刑一年，以資懲儆。其認事用法正確，量刑亦屬允當，駁回
    被告第一審之上訴，於法並無不合。
三、被告上訴意旨，以其前因逾假未歸營係母親之緣故，對軍中長官之懲處，一時心
    中無法平衡，乃犯下逃亡罪，請體諒家中尚有一老無人照顧，受到長官不公平對
    待，年少輕狂，一時糊塗，請從輕量刑云云。按刑罰之量定為法律所賦予法院判
    斷之權限，若無逾越法定刑度或濫用權限而顯然失出失入之情形，即不得任意指
    為違法。原判決就上訴人有逃亡前科再犯本罪及主動投案等一切情狀予以綜合考
    量，在法定刑內酌處刑罰，上訴意旨，徒憑己見，指原審量刑過重，既未指摘原
    判決科刑有何違背法令，僅就科刑輕重為爭執，自非適法之第三審上訴理由（最
    高法院七十四年台上字第五二三六號判例意旨參照）。被告上訴，顯非合法，應
    予駁回。
四、據上論斷，應依軍事審判法第一百八十一條第五項，刑事訴訟法第三百九十五條
    前段，判決如主文。
中    華    民    國        八十九    年      十       月    三十一     日
                              臺灣高等法院刑事第五庭
                                  審判長法  官  曾  德  水
                                        法  官  楊  貴  雄
                                        法  官  趙  功  恒
右正本證明與原本無異。
不得再上訴。
                                        書記官  孫  佩  琳
中    華    民    國        八十九    年      十一     月      一       日


司法院資訊處製作；財團法人民間司法改革基金會備份。
